【裁判字號】    99,消債清,87
【裁判日期】    990507
【裁判案由】    清算事件
【裁判全文】
臺灣板橋地方法院民事裁定            99年度消債清字第87號
聲  請  人  乙○○原名張慶雄.
上列聲請人因消費者債務清理條例清算事件，本院裁定如下：
    主  文
債務人乙○○自中華民國九十九年五月七日下午四時起開始清算
程序。
本件命司法事務官進行清算程序。
    理  由
一、按更生方案未依消費者債務清理條例第59條、第60條規定可
    決時，除有該條例第64條規定之情形外，法院應以裁定開始
    清算程序，消費者債務清理條例（下稱本條例）第61條定有
    明文。又法院開始清算程序之裁定，應載明其年、月、日、
    時，並即時發生效力，復為本條例第83條第1 項所明定。
二、本件聲請人聲請更生，前經本院以98年度消債更字第321 號
    民事裁定開始更生程序在案，聲請人於民國99年1 月26日提
    出更生方案，內容為以每個月為1 期，每期清償新臺幣（下
    同）20,000元，共計96期，並於每年二月以年終獎金額外清
    償50,000元，總還款金額為2,320,000 元，該更生方案經本
    院於99年2 月2 日以板院輔98司執消債更協消字第659 號通
    知債權人表決之，表決結果除債權人甲○○、丙○○、戊○
    ○、丁○○、己○○及庚○○逾期未表示意見視為同意更生
    方案外，其餘債權人皆以書狀確答不同意聲請人之更生方案
    ，致更生方案未獲已申報無擔保及無優先權債權人過半數（
    同意6 名，不同意6 名），且所代表之債權額，逾已申報無
    擔保及無優先權總債權額之二分之一同意（同意31.94%，不
    同意68.06%），故更生方案有本條例第61條前段未獲可決之
    情事。
三、經查，聲請人於98年10月8 日所提出之財產及收入狀況說明
    書自陳其每月收入為77,905元，並有其所提出之行政院海岸
    巡防署總局海洋巡防總局98年8 月份員工薪資明細為證。聲
    請人雖主張須扶養兩名未成年子女及配偶，惟查債人之配偶
    現年僅37歲，正值壯年且無不能維持生活而無謀生能力之情
    事，聲請人陳報須扶養配偶即難認合理必要，債務人之配偶
    對未成年子女亦有扶養之義務，而應共同負擔扶養費用，故
    依行政院主計處公佈之99年度台北縣低收入戶每人每月最低
    生活費用10,792元計算，債務人之每月必要支出為21,584（
    債務人之生活費用10,792元＋2名未成年子女扶養費用10792
    ×2÷2）。則債務人之月收入扣除必要支出後，每月得還款
    之金額為56,321元，債務人之更生方案每月僅願還款20,000
    元，顯未縮減開支以盡最大清償之能力，清償方案難認為公
    平、公允。是依首開說明，本件依消費者債務清理條例第64
    條第1 項之規定，已無從由本院依職權認可聲請人之更生方
    案。則依消費者債務清理條例第61條規定，自應由本院以裁
    定開始清算程序，爰依首開法條，裁定如主文。
中    華    民    國    99    年    5     月    7     日
                  民事第三庭法  官  張紫能
以上正本係照原本作成
本裁定不得抗告
中    華    民    國    99    年    5     月    7     日
                            書記官  蔡佳容

司法院資訊處製作；財團法人民間司法改革基金會備份。
